【裁判字號】    99,上易,994
【裁判日期】    991214
【裁判案由】    偽造文書
【裁判全文】
臺灣高等法院高雄分院刑事判決         99年度上易字第994號
上  訴  人  臺灣高雄地方法院檢察署檢察官
被      告      蕭文港
被      告      蕭羅淑
上二人共同
選任辯護人      侯永福    律師
                謝佳蓁    律師
被      告      方忠復
被      告      徐秀珠
被      告      徐儷玲
             (原名徐秀球)
上二人共同
選任辯護人      李文禎    律師
                黃如流    律師
                黃小舫    律師
上列上訴人因被告等偽造文書案件，不服臺灣高雄地方法院99年
度易字第268 號中華民國99年8月23日第一審判決（起訴案號：
臺灣高雄地方法院檢察署96年度偵字第34725 號），提起上訴，
本院判決如下：
    主  文
上訴駁回。
    理  由
一、公訴意旨略以：被告蕭文港、蕭羅淑係谷晨建設股份有限公
    司（下稱谷晨公司）董事，2 人為夫妻；徐儷玲（原名徐秀
    球）為華信建築經理股份有限公司（下稱華信公司）負責人
    ，徐秀珠係徐儷玲之秘書，2 人為姐妹，因蕭文港、蕭羅淑
    之子蕭宇清（通緝中）經營之谷晨公司因興建「翰林院」預
    售屋，造成資金週轉困難而向徐儷玲借款，遂於民國95年1
    月24日將谷晨公司名義負責人洪恭賢所有座落於高雄市○○
    區○○段一小段55地號「翰林院第二期」土地設定抵押權予
    合作金庫股份有限公司（下稱合作金庫），復於95年5 月29
    日、95年6 月7 日設定抵押權予徐儷玲，再於95年5 月29日
    信託登記予徐儷玲。另於95年7 月13日將洪恭賢所有座落高
    雄市○○區○○段一小段111 地號「翰林院第一期」土地信
    託登記予徐儷玲，95年8 月21、22日分別將該土地及其上屬
    谷晨公司所有之「翰林院第1 期」建物信託登記予徐儷玲擔
    任負責人之華信公司。嗣蕭宇清因經濟狀況不佳，遂與徐儷
    玲商議提供「翰林院第一期」房地向銀行貸款以清償債務，
    其2 人均明知徐儷玲、蕭文港、蕭羅淑、徐秀珠、方忠復間
    就附表所示房地並無買賣移轉所有權之真意，為順利申請貸
    款，竟與蕭文港、蕭羅淑、徐秀珠、方忠復共同基於行使使
    公務員登載不實文書之犯意聯絡，先虛偽書立土地及建築改
    良物所有權買賣移轉契約書，於95年10月27日持向高雄市楠
    梓地政事務所，由徐儷玲以「買賣」名義，將信託在華信公
    司名下之「翰林院第一期」土地及建物所有權移轉予其本人
    及蕭文港、蕭羅淑、徐秀珠、方忠復，致不知情之承辦公務
    員自95年10月31日起至同年11月2 日止將此不實「買賣」事
    項登載於所掌之土地登記簿冊等公文書並核發權狀，且於同
    日行使上開登載不實所有權歸屬之權狀，將附表所示房地設
    定抵押權予合作金庫以申辦貸款，足生損害於地政機關對於
    土地登記管理之正確性，因認被告蕭文港、蕭羅淑、方忠復
    、徐秀珠、徐儷玲均涉有刑法第216 條、第214 條之共同行
    使使公務員登載不實罪嫌。
二、公訴人認被告蕭文港、蕭羅淑、方忠復、徐秀珠、徐儷玲5
    人共同涉有共同行使使公務員登載不實罪罪嫌，無非以被告
    5 人於偵查中之供述、證人黃筑君之證述，及有附表所示房
    地之土地及建物謄本、土地登記申請書、土地及建築改良物
    所有權買賣移轉契約書、高雄市楠梓區地政事務所民眾閱覽
    異動索引等文件可稽等語，為其論據。
三、訊據被告蕭文港、蕭羅淑、方忠復、徐秀珠、徐儷玲5 人均
    否認有何行使使公務員登載不實犯行，被告蕭文港、蕭羅淑
    均辯稱：谷晨公司實際負責人是我兒子蕭宇清，我2 人僅係
    掛名董事，未實際經營業務，不知悉系爭房地過戶原因，也
    不知谷晨公司經營狀況等語；被告方忠復辯稱：蕭宇清欠我
    錢沒有還，當初蕭宇清說要把系爭房地過戶到我名下辦貸款
    ，以貸款的錢還我，但是貸款出來的錢都被合作金庫、徐儷
    玲拿走，我未拿到半毛錢等語；被告徐秀珠辯稱：我是華信
    公司秘書，系爭房地移轉登記在我名下是因為公司債務的問
    題，沒有使公務員登載不實的情形等語（第43卷第104 頁）
    ；被告徐儷玲辯稱：蕭宇清欠我債務，後來都無法清償，才
    移轉系爭房地抵帳，所以系爭房地之買賣都是真的，沒有使
    公務員登載不實的情形等語。經查：
（一）谷晨公司登記負責人洪恭賢所有座落於高雄市○○區○○
      段一小段55地號土地（翰林院第2 期土地）於95年1 月24
      日設定抵押權予合作金庫，復於95年5 月29日、95年6 月
      7 日設定抵押權予徐儷玲，再於95年5 月29日信託登記予
      徐儷玲；又洪恭賢所有座落高雄市○○區○○段一小段
      111 地號土地（翰林院第1 期土地）於95年7 月13日信託
      登記予徐儷玲，並於95年8 月21、22日分別將該土地及其
      上屬谷晨公司所有之「翰林院第1 期」建物信託登記予徐
      儷玲擔任負責人之華信公司；另附表所示「翰林院第1 期
      」房地分別於附表所示時間，以「買賣」之名義移轉予被
      告5 人，且由高雄市楠梓地政事務所承辦公務員自95年10
      月31日起至同年11月2 日止將該以「買賣」為發生原因之
      系爭房地移轉登記事項登載於土地登記簿冊等公文書並核
      發權狀等節，有不動產信託契約書（第35卷第52至54頁）
      、高雄市○○區○○段一小段55、111 地號土地登記謄本
      及「翰林院第1 期」建物謄本、土地登記申請書（第42卷
      ）、高雄市政府地政處楠梓地政事務所98年1 月23日高市
      地楠三字第0980001020號函暨檢附之高雄市○○區○○段
      一小段55、111 地號土地及其上建物之登記申請書、土地
      及建物所有權買賣契約書（第40卷第48至58頁）、系爭房
      地異動索引（第42卷第376 至588 頁）等件附卷可憑，復
      為被告蕭文港、蕭羅淑、方忠復、徐秀珠、徐儷玲5 人所
      不爭執，此部分事實堪認為真。
（二）按以移轉擔保標的物所有權之方式，達成信用授受目的之
      非典型擔保，自信用收受者在法律上之債務人地位是否仍
      然存在為標準，尚得區分為信託讓與擔保與買賣式讓與擔
      保。買賣式讓與擔保本係以買賣方式移轉標的物之所有權
      ，而以價金名義通融金錢，並約定日後得將該標的物買回
      之制度，其以買賣為原因，屬當然之理。至於信託讓與擔
      保，指債務人或第3 人為擔保債務人之債務，將擔保物所
      有權移轉予債權人，而使債權人在不超過擔保之目的範圍
      內，取得擔保物所有權，債務人如不依約清償債務，債權
      人得將該擔保物變賣或估價，而就該價金受清償，此不但
      為多學者所肯定，並為實務上所承認（參照最高法院70年
      臺上字第104 號判例、74年度臺上第272 號判決、最高法
      院71年度臺上第2934號判決）。是當事人間為實現擔保債
      務清償之目的，確有移轉標的物權利之法效意思，自無通
      謀虛偽意思表示可言。
（三）證人洪恭賢於偵查及原審審理時陳稱：蕭宇清是谷晨公司
      實際負責人，我是名義負責人，高雄市○○區○○段一小
      段55、111 地號土地登記在我名下，我在翰林院工地當雜
      工，月薪3 萬多，蕭文港、蕭羅淑沒有在谷晨公司工作，
      我僅在谷晨公司位於榮總路辦公室見過蕭文港1 次，他去
      拜拜，沒有見過蕭羅淑，曾在翰林院工地見過蕭文港，沒
      有見過蕭羅淑，谷晨公司在楠梓區興建翰林院第1 、2 期
      預售屋，有向土銀貸款，後來向合庫貸款代償，並以高雄
      市○○區○○段一小段111 、55土地設定抵押，開挖時路
      面坍方，蓋的時候剛好在雨季，房屋地下室因為連續大豪
      雨淹水，抽了又淹，工程拖了3 、4 個月，資金不夠，所
      以有向徐儷玲及地下錢莊借錢，蕭宇清會叫我在借據或契
      約書上簽名，第37卷第114 、121 、122 、124 、125 、
      126 、129 、130 、131 、132 、133 、136 、137 、13
      8 、139 、140 、141 、142 、143 、144 、146 頁之借
      款契約書是我簽名的，蕭宇清有說向徐儷玲借錢，但我不
      知道借多少錢，也有以土地抵押給徐儷玲、錢莊，但我不
      知道是哪筆土地，都是蕭宇清在處理，後來谷晨公司跳票
      ，蕭宇清避不見面，95年8 月18日我和蕭宇清帶方忠復去
      KTV 唱歌，在KTV 裡面被黑道圍住，該次是由方忠復簽發
      400 多萬的本票解圍，谷晨公司跳票後，蕭宇清找方忠復
      協助處理債務，嗣於95年8 、9 月間谷晨公司週轉不靈倒
      閉，蕭宇清欠錢是因為建築工地產生的工程款，因為我人
      在工地，要負責寫日報表，有時工頭、包商會拿發票過來
      ，要我送到公司幫忙請款，包商會跑到工地說公司跳票，
      欠他們錢，很多包商到工地找人，所以我知道那時候公司
      有跳票，翰林院房地後來登記在蕭文港、蕭羅淑、徐秀珠
      、徐儷玲、方忠復名下，我聽方忠復說過，蕭宇清、徐儷
      玲、方忠復為了向銀行辦貸款，所以房地過戶在他們名下
      ，貸款後還錢給徐儷玲，95年8 、9 月間我曾帶蕭文港、
      蕭羅淑去合庫簽名，當時有徐儷玲、我、還有另外2 人，
      我到蕭文港家時，我問蕭文港說，阿伯你今天是否要去合
      庫簽名，他說他知道，我們先到徐儷玲公司坐了一下，之
      後與徐儷玲到合庫，我們去合庫簽了什麼文件內容我不清
      楚等語（第37卷第229 至231 頁，第40卷第39至41頁，第
      44卷第40至67頁）。
（四）証人黃筑君於原審審理時陳稱：我在谷晨公司擔任銷售員
      ，銷售翰林院房地，95年7 月下旬離職，谷晨公司實際負
      責人是蕭宇清，洪恭賢只是名義負責人，蕭文港、蕭羅淑
      未在公司任職，谷晨公司初期經濟狀況還好，後來我聽蕭
      宇清說要軋票調度資金，蕭宇清說翰林院的土地信託給華
      信公司可為谷晨公司解套取得資金，我知道谷晨公司也有
      向徐儷玲借錢，我也聽蕭宇清說翰林院的房地登記在蕭文
      港、蕭羅淑、徐秀珠、徐儷玲及方忠復名下是為向銀行辦
      貸款，後來聽說谷晨公司因資金週轉不靈倒閉等語（第37
      卷第231 至232 頁）。
（五）共同被告徐儷玲於原審審理時陳稱：我不認識蕭文港、蕭
      羅淑，他們好像是蕭宇清的父母，蕭宇清除了登記系爭房
      地給我們抵帳外，也登記給蕭文港、蕭羅淑，我是華信公
      司負責人，徐秀珠在我公司擔任秘書，徐秀珠不知道我與
      蕭宇清之間的債權債務關係，當初我透過仲介認識蕭宇清
      ，他財務吃緊，要我調度給他，但他錢還不出來，我怕他
      倒，所以只好一直支援他，到後來結算將近7000萬，金主
      逼我還錢，我就找蕭宇清，我們協議如果他再不還，他願
      意將系爭房地抵償債務給我，我當時認為透過法拍對我比
      較有利，比較不會有糾紛，但蕭宇清一直拜託我，他已經
      賣掉某些房地，也要過戶給那些貸款戶才能交代，蕭宇清
      就與合庫商量作過戶貸款，有些房子抵償給我，順便幫蕭
      宇清還清抵押借款，哪些房地登記到何人的名下是蕭宇清
      指定，當時翰林院案場1 戶套房價值5 、60萬元，蕭宇清
      還要分給其他貸款戶，而且透過法拍程序時間很長，當時
      他又欠合庫很多錢，我們想說有總比沒有好，我們是做過
      戶、分戶貸款設定、塗銷原來合庫的土建融資貸款，還有
      我的第二順位抵押權，然後才撥款，貸款出來的錢是要還
      合庫的土建融資貸款，及還我們第二順位抵押權的錢，還
      有抵償我們的債務，我也希望蕭宇清以現金來還債，但是
      他沒有辦法，只好以房地抵債，方忠復我不熟，我只是聽
      蕭宇清說，他財務吃緊被兄弟恐嚇，方忠復幫他看守案場
      ，方忠復是他新找的股東，後來谷晨公司退票時，就是用
      方忠復的票等語（第44卷第119 頁反面至第131 頁反面）
      。
（六）証人即共同被告徐秀珠於原審審理時陳稱：我在華信公司
      擔任秘書，徐儷玲叫我做什麼事情，我就幫她做，要不要
      借錢我不清楚，但如果有借錢要做文書的事情，譬如說合
      約、借貸契約、設定、信託文件等就會找我做，我有做過
      徐儷玲、蕭宇清間借貸關係的合約、設定的文書，蕭宇清
      不是用他自己的名字，他用洪恭賢或是谷晨公司的名字，
      我沒有統計蕭宇清一共借多少錢，本案房地要向銀行貸款
      時，有見過蕭文港、蕭羅淑來華信公司辦公室，附表哪些
      房地要登記給哪些人是蕭宇清決定，部分登記在我名下是
      因為銀行個人貸款不可能貸這麼多等語（第44卷第132 至
      136 頁）。
（七）上開證人所述，互核一致，應可採信，此外復有借款契約
      書、匯款申請書、支票、本票（第37卷113 至166 頁），
      及合作金庫左營分行99年7 月14日合金左營催字第099000
      2390號函檢附之系爭房地之借據、貸款撥入傳票及貸款資
      金流向在卷可稽，是被告方忠復、徐儷玲、徐秀珠辯稱因
      谷晨公司實際負責人蕭宇清積欠渠等債務，無法清償，乃
      將系爭房地移轉登記予我們，以抵償債務等語，應可採信
      ；另蕭文港、蕭羅淑辯稱其等未參與谷晨公司經營，不知
      為何系爭房地要登記在其等名下，其等只是配合辦理等語
      ，亦可採信。
    綜上所述，因被告徐儷玲、徐秀珠、方忠復對蕭宇清確有債
    權，而蕭宇清經濟狀況確實不佳有鉅額債務，一般在面臨倒
    閉之際，各債權人各憑本事對債務人之財產請求移轉、擔保
    者，亦為人之常情，而為常見之現象，是為擔保、清償債務
    ，債權人即被告徐儷玲、徐秀珠、方忠復將債務人蕭宇清之
    系爭房地產儘速移轉以取得擔保，此是正常現象，是債權人
    即被告徐儷玲、徐秀珠、方忠復為取得擔保物所有權，以實
    現擔保債務清償之目的，確有移轉標的物權利之法效意思，
    並無隱藏，亦非不實，其等主觀上自無使公務員登載不實之
    犯意。又被告蕭文港、蕭羅淑僅係谷晨公司掛名董事，並未
    參與公司經營，對谷晨公司債權債務亦無所悉，尚難僅因蕭
    宇清將系爭房地移轉登記於其2 人名下，即遽認蕭文港、蕭
    羅淑主觀上有使公務員登載不實之犯意。況其2 人受登記移
    轉如附表所示諸筆不動產，其目的係供向銀行貸款以為谷晨
    公司巨額債務償債，若無此移轉登記之作為即無法達到貸款
    償債目的，是其所有權移轉效力之發生，對移轉人與被移轉
    人之間物權移轉之意思表示係屬真意而非通謀虛偽，亦難認
    其等之受移轉有使公務員登載不實情事。此外復查無其他確
    切証据証明被告蕭文港、蕭羅淑、方忠復、徐秀珠、徐儷玲
    有使公務員登載不實偽造文書犯罪情事，其等犯罪即均屬不
    能証明。
四、原審以不能証明被告蕭文港、蕭羅淑、方忠復、徐秀珠、徐
    儷玲犯罪，依法諭知無罪，核無不合，檢察官上訴指摘原判
    決不當，為無理由，應予駁回。
據上論結，應依刑事訴訟法第368 條，判決如主文。
本案經檢察官許月雲到庭執行職務。
中    華    民    國    99    年    12    月    14    日
                  刑事第八庭    審判長法  官 洪兆隆
                                      法  官 郭玫利
                                      法  官 張盛喜
以上正本證明與原本無異。
本判決不得上訴。
中    華    民    國    99    年    12    月    14    日
                                      書記官 黃一秋
附表：
┌──┬────┬────┬────┬───────────────┬────┬────┐
│編號│所有權人│移轉所有│設定抵押│建號／門牌號碼                │最高抵押│土地持分│
│    │        │權登記時│權時間  │                              │權金額  │        │
│    │        │間      │        │                              │        │        │
├──┼────┼────┼────┼───────────────┼────┼────┤
│一  │蕭文港  │95.10.31│95.10.31│124 ／高雄市楠梓區○○○○街81號│508萬   │100000  │
│    │        │        │        │                              │        │分之    │
│    │        │        │        ├───────────────┼────┤12983   │
│    │        │        │        │125 ／高雄市楠梓區○○○○街75號│497萬   │        │
│    │        │        │        │                              │        │        │
│    │        │        │        ├───────────────┼────┤        │
│    │        │        │        │140 ／高雄市楠梓區○○○○街79巷│96萬    │        │
│    │        │        │        │3 號2 樓                      │        │        │
│    │        │        │        ├───────────────┼────┤        │
│    │        │        │        │142 ／高雄市楠梓區○○○○街79巷│90萬    │        │
│    │        │        │        │7 號2 樓                      │        │        │
│    │        │        │        ├───────────────┼────┤        │
│    │        │        │        │143 ／高雄市楠梓區○○○○街79巷│101萬   │        │
│    │        │        │        │9 號2 樓                      │        │        │
│    │        │        │        ├───────────────┼────┤        │
│    │        │        │        │147 ／高雄市楠梓區○○○○街79巷│98萬    │        │
│    │        │        │        │17號2 樓                      │        │        │
│    │        │        │        ├───────────────┼────┤        │
│    │        │        │        │149 ／高雄市楠梓區○○○○街79巷│123萬   │        │
│    │        │        │        │28號2 樓                      │        │        │
│    │        │        │        ├───────────────┼────┤        │
│    │        │        │        │152 ／高雄市楠梓區○○○○街79巷│96萬    │        │
│    │        │        │        │20號2 樓                      │        │        │
│    │        │        │        ├───────────────┼────┤        │
│    │        │        │        │156 ／高雄市楠梓區○○○○街79巷│98萬    │        │
│    │        │        │        │10號2 樓                      │        │        │
│    │        │        │        ├───────────────┼────┤        │
│    │        │        │        │180 ／高雄市楠梓區○○○○街79巷│98萬    │        │
│    │        │        │        │8 號3 樓                      │        │        │
│    │        │        │        ├───────────────┼────┤        │
│    │        │        │        │233 ／高雄市楠梓區○○○○街75號│575萬   │        │
│    │        │        │        │6 樓                          │        │        │
├──┼────┼────┼────┼───────────────┼────┼────┤
│二  │徐秀珠  │95.10.31│95.10.31│126 ／高雄市楠梓區○○○○街79巷│92萬元  │100000  │
│    │        │        │        │9 號                          │        │分之    │
│    │        │        │        ├───────────────┼────┤14169   │
│    │        │        │        │127 ／高雄市楠梓區○○○○街79巷│87萬元  │        │
│    │        │        │        │11號                          │        │        │
│    │        │        │        ├───────────────┼────┤        │
│    │        │        │        │128 ／高雄市楠梓區○○○○街79  │87萬元  │        │
│    │        │        │        │巷13號                        │        │        │
│    │        │        │        ├───────────────┼────┤        │
│    │        │        │        │135 ／高雄市楠梓區○○○○街79  │87萬元  │        │
│    │        │        │        │巷18號                        │        │        │
│    │        │        │        ├───────────────┼────┤        │
│    │        │        │        │139 ／高雄市楠梓區○○○○街79  │93萬元  │        │
│    │        │        │        │巷1 號2 樓                    │        │        │
│    │        │        │        ├───────────────┼────┤        │
│    │        │        │        │145 ／高雄市楠梓區○○○○街79  │92萬元  │        │
│    │        │        │        │巷13號2 樓                    │        │        │
│    │        │        │        ├───────────────┼────┤        │
│    │        │        │        │151 ／高雄市楠梓區○○○○街79  │93萬元  │        │
│    │        │        │        │巷22號2 樓                    │        │        │
│    │        │        │        ├───────────────┼────┤        │
│    │        │        │        │153 ／高雄市楠梓區○○○○街79  │92萬元  │        │
│    │        │        │        │巷18號2 樓                    │        │        │
│    │        │        │        ├───────────────┼────┤        │
│    │        │        │        │154 ／高雄市楠梓區○○○○街79  │154萬元 │        │
│    │        │        │        │巷16號2 樓                    │        │        │
│    │        │        │        ├───────────────┼────┤        │
│    │        │        │        │162 ／高雄市楠梓區○○○○街79  │156萬元 │        │
│    │        │        │        │巷1 號3 樓                    │        │        │
│    │        │        ├────┼───────────────┼────┤        │
│    │        │        │95.11.1 │163 ／高雄市楠梓區○○○○街79  │99萬元  │        │
│    │        │        │        │巷3 號3 樓                    │        │        │
│    │        │        │        ├───────────────┼────┤        │
│    │        │        │        │164 ／高雄市楠梓區○○○○街79  │93萬元  │        │
│    │        │        │        │巷5 號3 樓                    │        │        │
│    │        │        │        ├───────────────┼────┤        │
│    │        │        │        │170 ／高雄市楠梓區○○○○街79  │94萬元  │        │
│    │        │        │        │巷17號3 樓                    │        │        │
│    │        │        │        ├───────────────┼────┤        │
│    │        │        │        │174 ／高雄市楠梓區○○○○街79  │110萬元 │        │
│    │        │        │        │巷22號3 樓                    │        │        │
│    │        │        │        ├───────────────┼────┤        │
│    │        │        │        │181 ／高雄市楠梓區○○○○街79  │98萬元  │        │
│    │        │        │        │巷6 號3 樓                    │        │        │
│    │        │        │        ├───────────────┼────┤        │
│    │        │        │        │182 ／高雄市楠梓區○○○○街79  │98萬元  │        │
│    │        │        │        │巷2 號3 樓                    │        │        │
│    │        │        │        ├───────────────┼────┤        │
│    │        │        │        │190 ／高雄市楠梓區○○○○街79  │96萬元  │        │
│    │        │        │        │巷9 號4 樓                    │        │        │
│    │        │        │        ├───────────────┼────┤        │
│    │        │        │        │191 ／高雄市楠梓區○○○○街79  │93萬元  │        │
│    │        │        │        │巷11號4 樓                    │        │        │
│    │        │        │        ├───────────────┼────┤        │
│    │        │        │        │213 ／高雄市楠梓區○○○○街79  │93萬元  │        │
│    │        │        │        │巷7 號5 樓                    │        │        │
│    │        │        │        ├───────────────┼────┤        │
│    │        │        │        │215 ／高雄市楠梓區○○○○街79  │94萬元  │        │
│    │        │        │        │巷11號5 樓                    │        │        │
├──┼────┼────┼────┼───────────────┼────┼────┤
│三  │徐秀球  │95.11.1 │95.11.1 │129 ／高雄市楠梓區○○○○街79  │88萬元  │100000  │
│    │        │        │        │巷15號                        │        │分之    │
│    │        │        │        ├───────────────┼────┤15732   │
│    │        │        │        │130 ／高雄市楠梓區○○○○街79  │88萬元  │        │
│    │        │        │        │巷17號                        │        │        │
│    │        │        │        ├───────────────┼────┤        │
│    │        │        │        │133 ／高雄市楠梓區○○○○街79  │88萬元  │        │
│    │        │        │        │巷22號                        │        │        │
│    │        │        │        ├───────────────┼────┤        │
│    │        │        │        │134 ／高雄市楠梓區○○○○街79  │88萬元  │        │
│    │        │        │        │巷20號                        │        │        │
│    │        │        │        ├───────────────┼────┤        │
│    │        │        │        │167 ／高雄市楠梓區○○○○街79  │101萬元 │        │
│    │        │        │        │巷11號3 樓                    │        │        │
│    │        │        │        ├───────────────┼────┤        │
│    │        │        │        │168 ／高雄市楠梓區○○○○街79  │95萬元  │        │
│    │        │        │        │巷13號3 樓                    │        │        │
│    │        │        │        ├───────────────┼────┤        │
│    │        │        │        │169 ／高雄市楠梓區○○○○街79  │95萬元  │        │
│    │        │        │        │巷15號3 樓                    │        │        │
│    │        │        │        ├───────────────┼────┤        │
│    │        │        │        │176 ／高雄市楠梓區○○○○街79  │99萬元  │        │
│    │        │        │        │巷18號3 樓                    │        │        │
│    │        │        │        ├───────────────┼────┤        │
│    │        │        │        │177 ／高雄市楠梓區○○○○街79  │99萬元  │        │
│    │        │        │        │巷16號3 樓                    │        │        │
│    │        │        │        ├───────────────┼────┤        │
│    │        │        │        │178 ／高雄市楠梓區○○○○街79  │101萬元 │        │
│    │        │        │        │巷12號3 樓                    │        │        │
│    │        │        │        ├───────────────┼────┤        │
│    │        │        │        │183 ／高雄市楠梓區○○○○街81  │116萬元 │        │
│    │        │        │        │號3 樓                        │        │        │
│    │        │        │        ├───────────────┼────┤        │
│    │        │        │        │196 ／高雄市楠梓區○○○○街79  │120萬元 │        │
│    │        │        │        │巷28號4 樓                    │        │        │
│    │        │        ├────┼───────────────┼────┤        │
│    │        │        │95.11.2 │209 ／高雄市楠梓區○○○○街75  │170萬元 │        │
│    │        │        │        │號5 樓                        │        │        │
│    │        │        │        ├───────────────┼────┤        │
│    │        │        │        │210 ／高雄市楠梓區○○○○街79  │99萬元  │        │
│    │        │        │        │巷1 號5 樓                    │        │        │
│    │        │        │        ├───────────────┼────┤        │
│    │        │        │        │211 ／高雄市楠梓區○○○○街79  │95萬元  │        │
│    │        │        │        │巷3 號5 樓                    │        │        │
│    │        │        │        ├───────────────┼────┤        │
│    │        │        │        │218 ／高雄市楠梓區○○○○街79  │96萬元  │        │
│    │        │        │        │巷17號5 樓                    │        │        │
│    │        │        │        ├───────────────┼────┤        │
│    │        │        │        │219 ／高雄市楠梓區○○○○街79  │96萬元  │        │
│    │        │        │        │巷19號5 樓                    │        │        │
│    │        │        │        ├───────────────┼────┤        │
│    │        │        │        │221 ／高雄市楠梓區○○○○街79  │116萬元 │        │
│    │        │        │        │巷26號5 樓                    │        │        │
│    │        │        │        ├───────────────┼────┤        │
│    │        │        │        │228 ／高雄市楠梓區○○○○街79  │96萬元  │        │
│    │        │        │        │巷8 號5 樓                    │        │        │
│    │        │        │        ├───────────────┼────┤        │
│    │        │        │        │229 ／高雄市楠梓區○○○○街79  │94萬元  │        │
│    │        │        │        │巷6 號5 樓                    │        │        │
├──┼────┼────┼────┼───────────────┼────┼────┤
│四  │方忠復  │95.11.2 │95.11.2 │131 ／高雄市楠梓區○○○○街79  │128萬元 │100000  │
│    │        │        │        │巷28號                        │        │分之    │
│    │        │        │        ├───────────────┼────┤14003   │
│    │        │        │        │132 ／高雄市楠梓區○○○○街79  │117萬元 │        │
│    │        │        │        │巷26號                        │        │        │
│    │        │        │        ├───────────────┼────┤        │
│    │        │        │        │138 ／高雄市楠梓區○○○○街75  │188萬元 │        │
│    │        │        │        │號2 樓                        │        │        │
│    │        │        │        ├───────────────┼────┤        │
│    │        │        │        │165 ／高雄市楠梓區○○○○街79  │94萬元  │        │
│    │        │        │        │巷7 號3 樓                    │        │        │
│    │        │        │        ├───────────────┼────┤        │
│    │        │        │        │172 ／高雄市楠梓區○○○○街79  │84萬元  │        │
│    │        │        │        │巷28號3 樓                    │        │        │
│    │        │        │        ├───────────────┼────┤        │
│    │        │        │        │173 ／高雄市楠梓區○○○○街79  │114萬元 │        │
│    │        │        │        │巷26號3 樓                    │        │        │
│    │        │        │        ├───────────────┼────┤        │
│    │        │        │        │184 ／高雄市楠梓區○○○○街77  │120萬元 │        │
│    │        │        │        │號3 樓                        │        │        │
│    │        │        │        ├───────────────┼────┤        │
│    │        │        │        │198 ／高雄市楠梓區○○○○街79  │93萬元  │        │
│    │        │        │        │巷22號4 樓                    │        │        │
│    │        │        │        ├───────────────┼────┤        │
│    │        │        │        │199 ／高雄市楠梓區○○○○街79  │93萬元  │        │
│    │        │        │        │巷20號4 樓                    │        │        │
│    │        │        │        ├───────────────┼────┤        │
│    │        │        │        │200 ／高雄市楠梓區○○○○街79  │93萬元  │        │
│    │        │        │        │巷18號4 樓                    │        │        │
│    │        │        │        ├───────────────┼────┤        │
│    │        │        │        │201 ／高雄市楠梓區○○○○街79  │96萬元  │        │
│    │        │        │        │巷16號4 樓                    │        │        │
│    │        │        │        ├───────────────┼────┤        │
│    │        │        │        │202 ／高雄市楠梓區○○○○街79  │96萬元  │        │
│    │        │        │        │巷12號4 樓                    │        │        │
│    │        │        │        ├───────────────┼────┤        │
│    │        │        │        │212 ／高雄市楠梓區○○○○街79  │94萬元  │        │
│    │        │        │        │巷5 號5 樓                    │        │        │
│    │        │        │        ├───────────────┼────┤        │
│    │        │        │        │220 ／高雄市楠梓區○○○○街79  │118萬元 │        │
│    │        │        │        │巷28號5 樓                    │        │        │
│    │        │        │        ├───────────────┼────┤        │
│    │        │        │        │227 ／高雄市楠梓區○○○○街79  │112萬元 │        │
│    │        │        │        │巷10號5 樓                    │        │        │
│    │        │        │        ├───────────────┼────┤        │
│    │        │        │        │232 ／高雄市楠梓區○○○○街77  │126萬元 │        │
│    │        │        │        │號5 樓                        │        │        │
├──┼────┼────┼────┼───────────────┼────┼────┤
│五  │蕭羅淑  │95.11.2 │95.11.2 │157 ／高雄市楠梓區○○○○街79  │92萬元  │100000  │
│    │        │        │        │巷8 號2 樓                    │        │分之    │
│    │        │        │        ├───────────────┼────┤11857   │
│    │        │        │        │158 ／高雄市楠梓區○○○○街79  │96萬元  │        │
│    │        │        │        │巷6 號2 樓                    │        │        │
│    │        │        │        ├───────────────┼────┤        │
│    │        │        │        │159 ／高雄市楠梓區○○○○街79  │96萬元  │        │
│    │        │        │        │巷2 號2 樓                    │        │        │
│    │        │        │        ├───────────────┼────┤        │
│    │        │        │        │160 ／高雄市楠梓區○○○○街81  │152萬元 │        │
│    │        │        │        │號2 樓                        │        │        │
│    │        │        │        ├───────────────┼────┤        │
│    │        │        │        │161 ／高雄市楠梓區○○○○街75  │166萬元 │        │
│    │        │        │        │號3 樓                        │        │        │
│    │        │        │        ├───────────────┼────┤        │
│    │        │        │        │166 ／高雄市楠梓區○○○○街79  │110萬元 │        │
│    │        │        │        │巷9 號3 樓                    │        │        │
│    │        │        │        ├───────────────┼────┤        │
│    │        │        │        │171 ／高雄市楠梓區○○○○街79  │102萬元 │        │
│    │        │        │        │巷19號3 樓                    │        │        │
│    │        │        │        ├───────────────┼────┤        │
│    │        │        │        │192 ／高雄市楠梓區○○○○街79  │93萬元  │        │
│    │        │        │        │巷13號4 樓                    │        │        │
│    │        │        │        ├───────────────┼────┤        │
│    │        │        │        │193 ／高雄市楠梓區○○○○街79  │93萬元  │        │
│    │        │        │        │巷15號4 樓                    │        │        │
│    │        │        │        ├───────────────┼────┤        │
│    │        │        │        │237 ／高雄市楠梓區○○○○街79  │100萬元 │        │
│    │        │        │        │巷6 號6 樓                    │        │        │
│    │        │        │        ├───────────────┼────┤        │
│    │        │        │        │239 ／高雄市楠梓區○○○○街81  │576萬元 │        │
│    │        │        │        │號6 樓                        │        │        │
└──┴────┴────┴────┴───────────────┴────┴────┘

司法院資訊處製作；財團法人民間司法改革基金會備份。
